【裁判字號】    89,訴,1331
【裁判日期】    891228
【裁判案由】    租佃爭議
【裁判全文】
臺灣桃園地方法院民事判決  八十九年度訴字第一三三一號
    原      告  乙○○
    被      告  甲○○
右當事人間租佃爭議事件，本院判決如左：
    主    文
原告之訴駁回。
訴訟費用由原告負擔。
    事    實
一、原告方面：
  （一）聲明：被告應將坐落桃園縣大園鄉○○村○○○○段第一六六六地號及第一
        六六七地號土地返還原告。
  （二）陳述：緣坐落桃園縣大園鄉○○村○○○○段第一六六六地號及第一六六七
        地號土地係被告之被繼承人李石盛生前向原告承租，被繼承人李石盛死亡後
        ，由被告繼承，惟被告任由系爭土地荒廢，另就他業，並於系爭土地上蓋建
        違章建築房屋，為此依耕地三七五減租條例第十七條之規定，請求終止耕地
        租約。
  （三）證據：提出私有耕地租約一份為證。
二、被告方面：
  （一）聲明：原告之訴駁回。
  （二）陳述：被告現仍在系爭土地上耕作，並無荒廢情事。
  （三）證據：提出身份證一份為證。
三、本院依職權履勘系爭土地耕作現況。
    理    由
一、本件原告主張緣坐落桃園縣大園鄉○○村○○○○段第一六六六地號及第一六六
    七地號土地係被告之被繼承人李石盛生前向原告承租，被繼承人李石盛死亡後，
    由被告繼承，惟被告任由系爭土地荒廢，另就他業，並於系爭土地上蓋建違章建
    築房屋，為此依耕地三七五減租條例第十七條之規定，請求終止耕地租約。被告
    否認原告主張，辯稱：現仍在系爭土地上耕作，並無荒廢情事等語。
二、按耕地租約在租佃期限未屆滿前，非有左列情形之一不得終止：（一）承租人死
    亡而無繼承人時；（二）承租人放棄耕作權時；（三）地租積欠兩年之總額時；
   （四）非因不可抗力繼續一年不為耕作時；（五）經依法編定或變更為非耕地使
    用時；耕地三七五減租條例第十七條第一項定有明文。經查，原告與被告之被繼
    承人李石盛簽訂系爭耕地租約，原訂租賃期間自八十年一月一日起至八十五年十
    二月三十一日止，於租賃期滿後，雙方依耕地三七五減租條例第二十條規定，自
    八十六年一月一日起至九十一年十二月三十一日止續定租約六年，此有被告提出
    桃園縣大園鄉私有耕地租約一份在卷可稽，並為兩造所不爭執，足認系爭租約現
    仍在租賃期間之內。再查，本院於八十九年十月六日到系爭耕地履勘結果，系爭
    耕地上仍種有第二期水稻（即第一期水稻收割後再生之稻苗），此有履勘筆錄一
    份附卷足憑。據此，被告既依法繼承系爭耕地租約原承租人李石盛之耕作權，且
    目前仍繼續耕作系爭耕地，則原告即出租人主張依耕地三七五減租條例終止系爭
    租約，與法顯然不合，無從准許，應予駁回。
三、據上論結，原告之訴為無理由，依民事訴訟法第七十八條判決如主文。
中      華      民      國    八十九    年    十二    月      二十八    日
                                        臺灣桃園地方法院民事第一庭
~B法      官  邱育佩
右為正本係照原本作成
如對本判決上訴須於判決送達後廿日內向本院提出上訴狀
中      華      民      國    八十九    年     十二     月      三十    日
~B書  記  官  羅英梅


司法院資訊處製作；財團法人民間司法改革基金會備份。
